臺灣桃園地方法院刑事交通事件裁定　　　　　　　　九十一年度交聲字第二八號
　　異　議　人
　　即受處分人　甲○○
右列受處分人因違反道路交通管理處罰條例案件，對於交通部公路局於民國九十一年
五月二十八日以桃監稽違駕字第五二—Ｄ一Ａ三三四四八一號違反道路交通管理事件
裁決書所為之處分聲明異議，本院裁定如左：
    主  文
異議駁回。
    理  由
一、原處分機關交通部公路局以異議人於民國九十一年三月三十一日二十三時許，騎
    乘ＲＧ二─四七五號輕型機車，行經桃園縣桃園市○○路、三民路口，未依兩段
    式左轉，復不服稽查取締，依道路交通管理處罰條例第四十八條第一項、第六十
    條第一項、第六十三條第一項第一款等規定，分別裁處異議人新臺幣（下同）六
    百元、三千元罰鍰，並記違規點數一點。
二、異議意旨略以：異議人家住桃園縣八德市○○路○段九二三巷六號五樓，於九十
    一年三月三十一日晚上十一時許，騎乘上開輕型機車，由八德市○○路住家，往
    桃園時經過桃園市○○路時，異議人看到警察在攔檢機車，警員係站在路中尺攔
    車，前面有一位年青人騎機車經過警察攔檢時，該人未停車，異議人在後經過時
    ，警察並未對異議人示意或吹警哨要異議人停車受檢，異議人即無停車受檢之必
    要，且當時係半夜，僅靠機車燈光辨認車牌號碼，是否因前面攔檢之機車逃逸，
    而異議人之機車剛好通過，造成警察誤認為是異議人所騎之機車，因警察當時確
    實未有要異議人停車之示意，異議人當然繼續前進，因此，原處分機關裁處異議
    人未依兩段式左轉及不服稽查取締之事實顯然有誤，為此聲明異議。
三、按「汽車駕駛人轉彎時，有左列情形之一者，處二百元以上六百元以下罰鍰：．
    ．．二、不依標誌、標線、號誌指示者。」、「汽車駕駛人，駕駛汽車有違反本
    條例之行為，經交通勤務警察或依法令執行交通稽查任務人員制止時，不聽制止
    或拒絕停車接受稽查而逃逸者，除按各該條規定處罰外，處新台幣三千元以上六
    千元以下罰鍰。」、「汽車駕駛人有左列各款所列條款之一者，除依條款處罰鍰
    外，並予記點：一、有．．．第四十八條．．．情形之一者，各記違規點數一點
    。」，道路交通管理處罰條例第四十八條第二款、第六十條第一項、第六十三條
    第一項第一款分別定有明文。又道路交通管理法規所指之「汽車」包括「機器腳
    踏車」，同條例第三條第八款及道路交通安全規則第二條第一項第一款亦有明定
    。次按「機器腳踏車行駛之車道及轉彎，應依標誌或標線之規定行駛；無標誌或
    標線者，依左列規定行駛：三、同向三車道以上道路，均應以兩段方式進行左轉
    彎；單行道道路，行駛於右側車道或慢車道者，應以兩段方式進行左轉彎，行駛
    於左側車道或慢車道者，應以兩段方式進行右轉彎。」，道路交通安全規則第九
    十九條亦有明定。
四、訊據異議人對於違規地點，屬於應兩段左轉之交岔路口，以及違規時、地，確有
    警員在現場取締違規左轉之機車駕駛人均無爭執，惟辯稱：警察是攔停其他人，
    並沒有示意伊停車，且當天伊並沒有轉彎，而是直走云云。惟查，異議人之右述
    違規事實，業據證人即執行取締之員警陳柏文於本院調查時結證稱：「當天我是
    負責在中山路與三民路口取締機車未依二段左轉，當時異議人是從中山路左轉三
    民路，我們警方用指揮棒及警笛攔停，但異議人不停，我當場看異議人車號及車
    色，立即以無線電與值班台聯絡，經查證無誤後，逕行舉發。」、「我確實是攔
    異議人，並不是攔他人，因為我那天只開了三部逕行舉發，所以我記的很清楚。
    」等語，參諸異議人自承當天確實騎乘上開機車行經違規地，且當時確實有見到
    警方人員在該處交岔路口取締未依兩段式左轉之違規機車駕駛人，警員並曾在該
    處攔停行經該路口未依二段式左轉之機車，均與證人所述之情形大抵相符，足見
    證人陳柏文所述各節尚非出於虛捏。況查執行交通整理勤務警舉發違反道路交通
    管理處罰條例所列之違規事實，本質上為行政處分，係公務員基於職務上之權力
    ，依法就特定之具體事件所為之具有公法上效果之單方面行政行為，基於公務員
    為公法上行為具有公信力之原則，該行政處分行為當可被推定為真正，其據以依
    法處分之事實認定亦為正確無誤。異議人所辯當時未左轉，以及證人陳柏年是攔
    停他人云云，應為卸責之詞。本件異議人騎乘機車未依規定二段左轉，及拒絕停
    車稽查之違規行為，事證明確。從而，原處分機關就異議人機車未依二段式左轉
    之違規行為依道路交通管理處罰條例第四十八條第二款裁處最低罰鍰六百元（即
    銀元二百元）及依同條例第六十三條第一項第一款規定記違規點數一點，另其不
    服稽查取締之違規行為，依同條例第六十條第一項裁處最低罰鍰三千元，核無違
    誤，本件受處分人之異議為無理由，應予駁回。據上論斷，應依道路交通案件處
    理辦法第十九條，裁定如主文。
中      華      民      國    九十一    年      九      月    二十三    日
                                臺灣桃園地方法院交通法庭
                                    法  官   李桂英
右正本證明與原本無異。
如不服本裁定，應於裁定送達後五日內向本院提出抗告狀。
        書記官   張淑芬
中      華      民      國    九十一    年      九      月    二十四    日
